臺灣高等法院臺中分院刑事裁定
111年度抗字第432號
抗  告  人
即  受刑人  林彥鎔




上列抗告人因聲請定其應執行刑案件，不服臺灣臺中地方法院中
華民國111年3月31日裁定（111年度聲字第692號），提起抗告，
本院裁定如下：
    主  文
抗告駁回。
    理  由
一、抗告人即受刑人甲○○（下稱抗告人）之抗告意旨略以：抗告
    因犯詐欺等案件，經原審法院定應執行刑為有期徒刑8年。
    抗告人年紀尚輕涉世未深，且犯罪日期係於民國106年3月3
    日至同年5月12日，並非長期犯罪之人，原裁定所定刑度顯
    有過重。又抗告人本案另經諭知應於刑之執行前令入勞動場
    所強制工作3年，現業已執行1年有餘，依刑法第98條規定，
    強制工作設有類折抵本刑有期徒刑之機制，以避免一罪二罰
    ，故強制工作後可依此免除刑之一部或全部。然而強制工作
    日前經大法官宣告違憲，以致喪失折抵刑期之權益，於其他
    相同情況之受刑人申請數罪併罰時，尚有以此為法院審酌之
    考量，故請酌情減輕強制工作所執行之一部。再抗告人於強
    制工作期間都在矯正處所之技能訓練班學習技能，實有悔意
    改過之心，請審酌囚情，更為裁定。爰提起抗告，請求撤銷
    原裁定，重為裁定等語。
二、按裁判確定前犯數罪者，併合處罰之；數罪併罰，有二裁判
    以上者，依刑法第51條規定，定其應執行之刑，刑法第50條
    第1項前段、第53條分別定有明文。又按數罪併罰之定應執
    行之刑，係出於刑罰經濟與責罰相當之考量，並非予以犯罪
    行為人或受刑人不當之利益，為一種特別的量刑過程，相較
    於刑法第57條所定科刑時應審酌之事項係對一般犯罪行為之
    裁量，定應執行刑之宣告，乃對犯罪行為人本身及所犯各罪
    之總檢視，除應考量行為人所犯數罪反應出之人格特性，並
    應權衡審酌行為人之責任與整體刑法目的及相關刑事政策，
    在量刑權之法律拘束性原則下，依刑法第51條第5款之規定
    ，採限制加重原則，以宣告各刑中之最長期為下限，各刑合
    併之刑期為上限，但最長不得逾30年，資為量刑自由裁量權
    之外部界限，並應受法秩序理念規範之比例原則、平等原則
    、責罰相當原則、重複評價禁止原則等自由裁量權之內部抽
    象價值要求界限之支配，使以輕重得宜，罰當其責，俾符合
    法律授與裁量權之目的，以區別數罪併罰與單純數罪之不同
    ，兼顧刑罰衡平原則。個案之裁量判斷，除非有全然喪失權
    衡意義或其裁量行使顯然有違比例、平等諸原則之裁量權濫
    用情形，否則縱屬犯罪類型雷同，仍不得將不同案件裁量之
    行使比附援引，與本案之量刑輕重比較，視為判斷法官本於
    依法獨立審判之授權所為之量刑裁奪有否濫用情事（最高法
    院103年度台抗字第319號裁判意旨參照）。是所定執行刑之
    多寡，係屬實體法上賦予法院依個案自由裁量之職權，如所
    為裁量未逾上述法定範圍，且無濫權情形，即無違法可言（
    最高法院105年度台抗字第927號刑事裁定參照）。
三、經查：
  ㈠抗告人因詐欺等數罪，經法院先後判處如附表所示之刑，且
    均經分別確定在案，有各該判決書及臺灣高等法院被告前案
    紀錄表在卷可稽。檢察官依法向原審法院聲請定其應執行刑
    ，經原審審核認聲請為正當，依刑法第50條第2項、第53條
    、第51條第5款規定，以各宣告刑為基礎，於上開罪刑中最
    長期有期徒刑3年10月以上，各刑合併之刑期即有期徒刑30
    年以下之範圍內（各刑合併之刑期為有期徒刑82年8月以下
    ，惟依法不得逾30年，刑法第51條第5款參照），定其應執
    行刑為有期徒刑8年，顯未逾越刑法第51條第5款所定之外部
    性界限；又如附表所示各罪之宣告刑，編號1至3部分已定應
    執行刑為有期徒刑4年11月、編號4至11部分已定應執行刑為
    有期徒刑4年4月、編號12部分為有期徒刑3月，合併刑期為
    有期徒刑9年6月，原審裁定應執行刑為有期徒刑8年，已再
    寬減有期徒刑1年6月，給予抗告人適度之刑罰折扣，經核符
    合法律授與裁量權之目的，所定應執行刑並無過苛過重之情
    事，原審就自由裁量權之行使，符合比例原則、公平正義原
    則、法律秩序理念及法律規範目的，尚無瑕疵可指，自應尊
    重原審法院裁量權限之行使。抗告人徒以前揭情詞，指摘原
    裁定所定執行刑過重云云，洵非可採。
　㈡又司法院於110年12月10日作成之釋字第812號解釋，除揭示
    刑法、竊盜犯贓物犯保安處分條例及組織犯罪防制條例所為
    強制工作之規定違憲，應自該解釋公布之日起失其效力外，
    亦載明：「自本解釋公布之日起，確定終局裁判所宣告之強
    制工作，尚未執行或執行未完畢者，應免予執行；受處分人
    應另執行徒刑者，自本解釋公布之日起至檢察官指揮執行徒
    刑之日止，其在原勞動場所等候執行徒刑之期間，應算入執
    行徒刑之期間。」之旨。是抗告人已執行之強制工作日數，
    乃能否或如何算入執行徒刑之問題，非定應執行刑應予審酌
    之事項，抗告意旨主張業已執行強制工作1年餘，強制工作
    日前經大法官釋憲認定違憲，請求併予考量此節從輕量處應
    執行刑云云，洵屬誤會。至抗告意旨另稱抗告人強制工作期
    間表現已有悔意改過之心云云，亦非本案定應執行刑所應審
    酌之事項。是抗告意旨所指各節，均不足以動搖原裁定所定
    之應執行刑。
四、綜上所述，原審法院依法裁定抗告人所犯如附表所示各罪，
    應執行有期徒刑8年，經核並無不合。抗告人猶執前詞指摘
    原裁定不當，為無理由，應予駁回。
據上論斷，應依刑事訴訟法第412條，裁定如主文。
中　　華　　民　　國　　111 　年　　5 　　月　　20　　日
            刑事第五庭    審判長法　官  鄭永玉
　　　　　　　　　　　　        法　官  卓進仕
　　　　　　　　　　　　　      法　官  許文碩
以上正本證明與原本無異。
如不服本裁定，應於收受送達後5日內向本院提出再抗告書狀（
須附繕本）。因疫情而遲誤不變期間，得向法院聲請回復原狀。
                                書記官  林育萱
　　　　　　　　　　　　　　　　
中　　華　　民　　國　　111 　年　　5 　　月　　20　　日

附表：受刑人甲○○定應執行刑案件一覽表
編          號          1            2            3  罪          名  藥事法 偽造貨幣 偽造貨幣 宣    告    刑  有期徒刑3月 有期徒刑3年10月 有期徒刑2年  犯  罪  日  期  106年4月21日 106年3月3日 106年3月3日 偵查（自訴）機關年度案號  臺中地檢106年度偵字第25636號 高雄地檢106年度少連偵字第141號 高雄地檢106年度少連偵字第141號 最  後  事實審 法   院 臺中地院 雄高分院 雄高分院  案   號 107年度訴字第45號 107年度上訴字第470號 107年度上訴字第470號  判決日期 107年3月29日 107年7月3日 107年7月3日 確  定  判  決 法    院 臺中地院 最高法院 最高法院  案    號 107年度訴字第45號 107年度台上字第3344號 107年度台上字第3344號  判    決 確定日期 107年4月23日 107年9月13日 107年9月13日 是否為得易科罰金及易服社會勞動之案件  得易服社會勞動 均否 均否 備註  臺中地檢107年度執字第6839號 （編號1至3定應執行有期徒刑4年11月，雄檢108執更2396） 高雄地檢107年度執字第9882號 （編號1至3定應執行有期徒刑4年11月，雄檢108執更2396） 高雄地檢107年度執字第9882號 （編號1至3定應執行有期徒刑4年11月，雄檢108執更2396） 

編          號          4         5         6  罪          名  詐欺 詐欺 詐欺 宣    告    刑  有期徒刑1年 有期徒刑1年1月（共41罪） 有期徒刑1年2月（共10罪）  犯  罪  日  期  106年5月12日 106年4月25日至106年5月12日 106年4月26日至106年5月12日 偵查（自訴）機關年度案號  臺中地檢106年度偵字第13246號等 臺中地檢106年度偵字第13246號等 臺中地檢106年度偵字第13246號等 最 後  事實審 法    院 中高分院 中高分院 中高分院  案    號 108年度上訴字第2287號等 108年度上訴字第2287號等 108年度上訴字第2287號等  判決日期 109年5月13日 109年5月13日 109年5月13日 確  定  判  決 法    院 最高法院 最高法院 最高法院  案    號 109年度台上字第3705號 109年度台上字第3705號 109年度台上字第3705號  判    決 確定日期 109年8月26日 109年8月26日 109年8月26日 是否為得易科罰金及易服社會勞動之案件  均否 均否 均否 備註  臺中地檢110年度執字第14335號 （編號4至11定應執行有期徒刑4年4月） 臺中地檢110年度執字第14335號 （編號4至11定應執行有期徒刑4年4月） 臺中地檢110年度執字第14335號 （編號4至11定應執行有期徒刑4年4月） 

編          號          7         8         9  罪          名  詐欺 詐欺 詐欺 宣    告    刑  有期徒刑1年3月（共6罪） 有期徒刑1年4月（共3罪） 有期徒刑1年5月 犯  罪  日  期  106年5月6日至106年5月11日 106年5月7日至106年5月12日 106年5月10日 偵查（自訴）機關年度案號  臺中地檢106年度偵字第13246號等 臺中地檢106年度偵字第13246號等 臺中地檢106年度偵字第13246號等 最  後  事實審 法    院 中高分院 中高分院 中高分院  案    號 108年度上訴字第2287號等 108年度上訴字第2287號等 108年度上訴字第2287號等  判決日期 109年5月13日 109年5月13日 109年5月13日 確  定  判  決 法    院 最高法院 最高法院 最高法院  案    號 109年度台上字第3705號 109年度台上字第3705號 109年度台上字第3705號  判    決 確定日期 109年8月26日 109年8月26日 109年8月26日 是否為得易科罰金及易服社會勞動之案件  均否 均否 均否 備註  臺中地檢110年度執字第14335號 （編號4至11定應執行有期徒刑4年4月） 臺中地檢110年度執字第14335號 （編號4至11定應執行有期徒刑4年4月） 臺中地檢110年度執字第14335號 （編號4至11定應執行有期徒刑4年4月） 

編          號          10        11         12  罪          名  詐欺 詐欺 妨害自由 宣    告    刑  有期徒刑1年6月（共3罪） 有期徒刑1年10月 有期徒刑3月 犯  罪  日  期  106年4月24日至106年5月11日 106年5月4日 106年12月1日至106年12月3日 偵查（自訴）機關年度案號  臺中地檢106年度偵字第13246號等 臺中地檢106年度偵字第13246號等 臺中地檢107年度少連偵字第259號 最  後  事實審 法    院 中高分院 中高分院 臺中地院  案    號 108年度上訴字第2287號等 108年度上訴字第2287號等 109年度金訴字第189號  判決日期 109年5月13日 109年5月13日 109年9月9日 確  定  判  決 法    院 最高法院 最高法院 臺中地院  案    號 109年度台上字第3705號 109年度台上字第3705號 109年度金訴字第189號  判    決 確定日期 109年8月26日 109年8月26日 109年10月20日 是否為得易科罰金及易服社會勞動之案件  均否 均否 均是 備註  臺中地檢110年度執字第14335號 （編號4至11定應執行有期徒刑4年4月） 臺中地檢110年度執字第14335號 （編號4至11定應執行有期徒刑4年4月） 臺中地檢110年度執字第896號